【裁判字號】    97,訴,1207
【裁判日期】    971124
【裁判案由】    強盜
【裁判全文】
臺灣雲林地方法院刑事判決              97年度訴字第1207號
公  訴  人  臺灣雲林地方法院檢察署檢察官
被      告  乙○○
                    現於臺灣雲林看守所羈押中
指定辯護人  本院公設辯護人丙○○
上列被告因強盜案件，經檢察官提起公訴（97年度偵字第5508號
），本院判決如下：
    主  文
乙○○意圖為自己不法之所有，攜帶兇器，以強暴至使不能抗拒
，而使他人交付其物，未遂，處有期徒刑年貳年。扣案之西瓜刀
壹支沒收之。
    事  實
一、乙○○因缺錢花用，竟基於意圖為自己不法所有之犯意，於
    民國97年10月26日下午1 時48分許，攜帶其所有、質地堅硬
    銳利，客觀上足供兇器使用之西瓜刀1 支，佯裝顧客進入甲
    ○所經營、位於雲林縣水林鄉○○路200 號「金幣輝煌電子
    遊藝場」內，以持西瓜刀之強暴方法要求甲○交出財物，甲
    ○見狀，深怕生命遭受危害而無法抗拒，嗣趁機逃出店外呼
    救，乙○○因缺乏經驗，一時心慌，在櫃檯又遍尋不著財物
    ，遂逃離現場而不遂。嗣警於同日下午6 時50分許，循線在
    乙○○位於水林鄉車港村車巷口24號住處，將其逮捕到案，
    並扣得上開西瓜刀1 支。
二、案經雲林縣警察局北港分局報請臺灣雲林地方法院檢察署檢
    察官偵查起訴。
    理  由
一、按被告以外之人於審判外之陳述雖不符刑事訴訟法第159 條
    之1 至之4 等4 條之規定，而經當事人於審判程序同意作為
    證據，法院審酌該言詞陳述或書面陳述作成時之情況，認為
    適當者，亦得為證據，刑事訴訟法第159 條之5 第1 項定有
    明文。查本案檢察官起訴被告涉犯上開罪嫌所憑之證據，被
    告及其辯護人均不爭執其證據能力，並同意使用作為認定事
    實之依據；本院復審酌該文書、陳述作成時，較無人情施壓
    或干擾之情形，以之作為證據亦屬適當，是該文書、陳述均
    具有證據能力。
二、訊據被告就上揭犯罪事實均坦承不諱，核與被害人甲○之指
    述情節相符，並有店內監視器畫面翻拍及相關照片共11張、
    雲林縣警察局北港分局搜索扣押筆錄1 份在卷可參，且有扣
    案之西瓜刀1 支足資佐證，本件事證已臻明確，被告自白核
    與事實相符，其犯行堪以認定，應依法論科。
三、論罪科刑之理由：
  (一)本件扣案之西瓜刀1 支，為金屬製品，質地堅硬且銳利，如
    以之攻擊人體，顯具殺傷力而足以造成嚴重之危害，在客觀
    上對人之生命、身體、安全構成威脅，而具有危險性，自應
    屬兇器。核被告乙○○所為，係犯刑法第330 條第2 項、第
    1 項之有同法第321 條第1 項第3 款之攜帶兇器加重強盜未
    遂罪。
  (二)被告已著手於犯罪行為而不遂，為未遂犯，應依刑法第25條
    第2 項之規定，減輕之。
  (三)又本件被告僅有觀察勒戒之毒品前科，僅因一時缺錢、生活
    困頓，缺車資北上至臺中工作，考慮欠周，始萌生歹念，惟
    於被害人受驚嚇至屋外呼救時，被告緊急搜刮財物未得後，
    即迅速離開現場，又未傷及被害人，其犯罪情節尚非不可原
    諒，惟其因一時思慮未周致罹重典，所犯為最輕本刑7 年以
    上有期徒刑之重罪，情輕法重，在客觀上顯足以引起一般人
    的同情，雖科以法定最低刑度之刑，猶嫌過重，爰依刑法第
    59條之規定酌減其刑。
  (四)爰審酌被告僅因欠缺車資北上至臺中工作，竟持西瓜刀欲遂
    行其搜刮財物之犯行，其犯罪動機甚屬不當、目的亦非妥適
    、手段又屬不該、教育程度不高，及其於犯罪後深知悔悟並
    坦承犯行，犯後態度尚佳等一切情狀，量處如主文所示之刑
    ，以資儆懲。
  (五)扣案之西瓜刀1 支為被告所有，業經其供明在卷，且係供犯
    罪所用之物，爰依刑法第38條第1 項第2 款之規定，併予宣
    告沒收之。
四、應適用之法條：
  (一)刑事訴訟法第299 條第1 項前段。
  (二)刑法第25條第2 項、第330 條第2 項、第1 項、第59條、第
    38條第1 項第2 款。
本案經檢察官丁○○到庭執行職務。
中    華    民    國    97    年    11    月    24    日
                  刑事第四庭    審判長法  官  吳福森
                                      法  官  曾鴻文
                                      法  官  李淑惠
以上正本證明與原本無異。
如不服本判決應於收受判決後10日內向本院提出上訴書狀，並應
敘述具體理由；其未敘述上訴理由者，應於上訴期間屆滿後20日
內向本院補提理由書（均須按他造當事人之人數附繕本）。「切
勿逕送上級法院」。
                                      書記官  林佳慧
中    華    民    國    97    年    11    月    24    日
附錄本案論罪科刑法條全文
中華民國刑法第330 條（加重強盜罪）
犯強盜罪而有第321 條第1 項各款情形之一者，處7 年以上有期
徒刑。
前項之未遂犯罰之。
中華民國刑法第321 條（加重竊盜罪）
犯竊盜罪而有左列情形之一者，處6 月以上、5 年以下有期徒刑
：
一  於夜間侵入住宅或有人居住之建築物、船艦或隱匿其內而犯
    之者。
二  毀越門扇、牆垣或其他安全設備而犯之者。
三  攜帶兇器而犯之者。
四  結夥三人以上而犯之者。
五  乘火災、水災或其他災害之際而犯之者。
六  在車站或埠頭而犯之者。
前項之未遂犯罰之。


司法院資訊處製作；財團法人民間司法改革基金會備份。
